Importación y seteo de paquete nycflights13


```{r}
install.packages("nycflights13")
library("nycflights13")

flights <- nycflights13::flights
airports <- nycflights13::airports
planes <- nycflights13::planes
airlines <- nycflights13::airlines
weather <- nycflights13::weather



View(flights)
View(airports)
View(planes)
View(airlines)
View(weather)
```


1.Realizando Inner joins

1.1 Conecte fligths con planes
```{r}
library(tidyverse)

flights %>%
  inner_join(planes, by=c("tailnum"="tailnum"))
```


1.2Conecte fligths con airlines
```{r}
flights %>%
  inner_join(airlines, by=c("carrier"="carrier"))
```


1.3 Conecte fligths con airports (segun el esquema de arriba existe una doble relacion de airports con airlines)
```{r}
View(flights %>%
  inner_join(airports, by=c("origin"="faa")) %>%
  inner_join(airports, by=c("dest"="faa"),  suffix =c("_origin","_dest")))
```


1.4 Conecte flights con weather( segun el esquema de arriba hay 5 variables que relacionan a ambas)
```{r}
View(flights %>%
  inner_join(weather, by=c("year", "month", "day", "hour", "origin"))) 
```


2. Data manipulation
2.1 Utilice el verbo count en flights y envie como parametro las variables year, month, day. Luego filtre n para que sea mayor a 1000 por ultimo ordene n con el verbo arrange y devuelva el resultado

```{r}
flights %>%
  count(year, month, day) %>%
  filter(n>1000) %>%
  arrange(n)
```




2.2 Utilice el concepto de seleccion por rango(aplicando el operador :) para obttener las variables year hacia day. Tambien agregue a esta seleccion hour, origin, dest, tailnum, carrier, arr_delay, dep_delay , por ultimo almacene el resultado en la variable flights_selected


```{r}
flights_selected <- flights %>%
  select("year":"day", hour, origin, dest, tailnum, carrier, arr_delay, dep_delay)

flights_selected
  
```

2.3 Utilice left_join, para combinar airlines y fligs_selected. Al obtener el resultado, utilice el verbo select para eliminar las columnas origin y dest(utilice el operador "-" para descartar estas columnas unicamente. Por ultimo agregue una nueva columna con el verbo mutate, asige el nombre tot_delay y opere la suma de arr_delay y dep_delay


```{r}
airlines %>%
  left_join(flights_selected, by=c("carrier"="carrier")) %>%
  select(-origin, -dest) %>%
  mutate(tot_delay = arr_delay+dep_delay)
```


2.4. Utilice inner_join para combinar flights y weather, luego agrupe por la variable precip.
Utilice summarize para encontrar el promedio de la variable dep_delay (aplicando la función mean), asigne al promedio el nombre delay. Al utilizar la función mean agregue el parámetro na.rm y asígnele TRUE por defecto. A continuación un ejemplo: 
mean(variable, na.rm = TRUE)
Esta expresión simplemente indica a R que si encuentra valores perdidos en la variable los elimine.
Luego agregue la función replace_na y aplíquelo a la variable delay sustituyendo NA por cero. Por último almacene el resultado en la variable precip_delay.

```{r}
precip_delay <- flights %>%
  inner_join(weather, by=c("year", "month", "day", "hour", "origin")) %>%
  group_by(precip) %>%
  summarize(delay = mean(dep_delay, na.rm = TRUE)) %>%
  mutate(delay = replace_na(delay, 0))
  
```



2.5. Utilice la variable precip_delay para crear un gráfico de puntos tomando de eje x la
variable precip y para y la variable delay.

```{r}
install.packages("ggplot2")
library(ggplot2)

ggplot(precip_delay, aes(x=precip, y=delay)) +
  geom_point()

```





2.6. Utilice fligths y aplique filter tomando en cuenta la siguiente condición: Que year sea igual a 2013, que month sea igual a 5 y que day sea igual a 10. Luego agrupe por la variable dest. Después utilice summarize para obtener el promedio de la variable
arr_delay, establezca el parámetro na.rm en TRUE y asigne al promedio el nombre de delay. Conecte el resultado anterior por medio de inner_join a la tabla airports y asignelo a la variable flights_airports.

```{r}
flight_airports <- flights %>%
  filter(year==2013, month==5, day==10) %>%
  group_by(dest)%>%
  summarize(delay = mean(arr_delay, na.rm = TRUE)) %>%
  inner_join(airports, by=c("dest"="faa"))

flight_airports
```



2.7. Utilice la variable flights_airports para crear un gráfico de puntos tomando de eje x la variable lon y para y la variable lat. Defina el color y el tamaño por medio de la variable delay. El tamaño se establece por medio del parámetro size.


```{r}
ggplot(flight_airports, aes(x=lon, y=lat, color = delay, size=delay)) +
  geom_point()
```



2.8. Utilice inner_join para combinar flights y planes. Agregue los sufijos _flights y _planes respectivamente. Por último utilice la función transmute para seleccionar las variables tailnum y manufacturer, pero además agregue la variable pi que almacene la suma de
dep_delay y arr_delay, yluego divida por air_time. Ejemplo:
(dep_delay + arr_delay) / air_time

```{r}
flights %>%
  inner_join(planes, by=c("tailnum"="tailnum"), suffix =c("_flights","_planes"))%>%
  transmute(tailnum, manufacturer, pi=(dep_delay+arr_delay)/air_time)
```

